【裁判字號】    98,交聲,2934
【裁判日期】    981130
【裁判案由】    違反道路交通管理處罰條例聲明異議
【裁判全文】
臺灣桃園地方法院交通事件裁定        98年度交聲字第2934號
原處分機關  交通部公路總局新竹區監理所中壢監理站
異  議  人
即受處分人  甲○○
上列受處分人因違反道路交通管理處罰條例案件，對於原處分機
關中華民國98年10月02日所為之處分（原處分案號：壢監裁字第
裁53-DB0000000號）聲明異議，本院裁定如下：
    主  文
異議駁回。
    理  由
一、原處分意旨略以：異議人即受處分人（下稱異議人）甲○○
    於民國98年8 月1 日下午1 時59分許，在桃園縣中壢市○○
    路97巷5 號前設有禁止停車標線之處所，停放車牌號碼CVE-
    399 號重型機車（系爭車輛），經桃園縣政府警察局交通隊
    員警依違反道路交通管理處罰條例第56條第1 項第4 款之規
    定，照相並逕行舉發拖吊，異議人於98年8 月5 日到案陳述
    不服舉發，原處分機關認無理由，即於98年10月2 日以壢監
    裁罰字第裁53 -DB0000000 號裁決書，依道路交通管理處罰
    條例第56條第1 項第4 款及對照裁罰基準表（98年8 月5 日
    到案陳述：應到案日期為98年9 月1 日）之規定，裁處異議
    人罰鍰新臺幣（下同）600 元，於法並無不合。
二、本件異議意旨略以：伊於上揭時間將系爭車輛停放於騎樓下
    ，伊是看到大家都在停，伊才會跟著停，且係他人惡意將系
    爭機車拖到馬路黃線上，且警方僅以上揭地點是不得停車為
    由即駁回伊之申訴云云，爰聲明異議等語。
三、按標線，依其型態分類中「線條」，係以實線或虛線標繪於
    路面或緣石上，用以管制交通者，而「黃實線」設於路側者
    ，用以禁止停車，道路交通標誌標線號誌設置規則第149 條
    第1 項第1 款第4 目定有明文。又按汽車駕駛人在設有禁止
    停車標誌、標線之處所停車，處新臺幣600 以上1,200 元以
    下罰鍰，道路交通管理處罰條例第56條第1 項第4 款定有明
    文。
四、經查：
  (一)本件異議人於98年8 月1 日下午1 時59分許，將車牌號碼CV
    E-399 號重型機車，停放在桃園縣中壢市○○路97巷5 號前
    ，且該處標繪有黃實線之事實，有卷附現場採證照片1 張可
    稽，且該處標繪之黃實線依道路交通標誌標線號誌設置規則
    第149 條規第1 項第1 款第4 目之規定，係屬設於路側之禁
    止停車線，用以指示禁止停車路段，是異議人之違規事實，
    甚為明確，自無以該禁止停車標線之設置處係於騎樓之下，
    而有得以停車之情況。
  (二)至異議人另稱：如果我不是看到大家都在停，我也不會跟著
    停云云。惟按行政行為，非有正當理由，不得為差別待遇，
    行政程序法第6 條定有明文，此即行政法上之平等原則。然
    行政機關若怠於行使權限，致使人民因個案違法狀態未排除
    而獲得利益時，該利益並非法律所應保護之利益，因此其他
    人民不能要求行政機關比照該違法案例授予利益，亦即人民
    不得主張「不法之平等」（最高行政法院92年度判字第275
    號判決可資參照）。基此，縱異議人前開所言屬實，而執行
    警員竟未予以舉發，本係屬另一問題，顯與異議人本件交通
    違規一事無涉，尚不得僅憑以另有他人違規而未予舉發一情
    據此主張不法之平等，是異議人此部分辯解，洵難資為對於
    異議人有利之認定。
  (三)綜上，異議人於上開時、地，在設有禁止停車標線處所停車
    之事實，事證明確，堪予認定其確有違規停車乙情。至異議
    人所舉各項理由，俱難資為對於其有利之認定。從而，原處
    分機關爰引前揭規定，裁處異議人600 元罰鍰，於法即無不
    合，本件異議顯無理由，應予駁回。
五、據上論斷，應依道路交通管理處罰條例第87條第2 項、道路
    交 通案件處理辦法第19條，裁定如主文。
中    華    民    國    98    年    11    月    30    日
            臺灣桃園地方法院交通法庭
                              法  官  柯姿佐
以上正本證明與原本無異。
如不服本裁定，應於裁定送達後5 日內向本院提出抗告狀。
                              書記官  王明玉
中    華    民    國    98    年    12    月    2     日


司法院資訊處製作；財團法人民間司法改革基金會備份。
